【裁判字號】    98,易,237
【裁判日期】    980515
【裁判案由】    竊盜
【裁判全文】
臺灣彰化地方法院刑事判決               98年度易字第237號
公  訴  人  臺灣彰化地方法院檢察署檢察官
被      告  寅○○
                    （現於台灣彰化看守所羈押中）
上  一  人
選任辯護人  羅豐胤律師
            林正雄律師
被      告  乙○○
                    （現於台灣彰化看守所羈押中）
被      告  甲○○
                    （現於台灣彰化看守所羈押中）
上  一  人
選任辯護人  鄭秀珠律師
上列被告因竊盜案件，經檢察官提起公訴（97年度偵字第9730號
），本院判決如下：
    主  文
寅○○犯結夥攜帶兇器竊盜罪，均累犯，各處如附表一所示之刑
。又犯攜帶兇器竊盜罪，均累犯，各處如附表二所示之刑。主刑
部分應執行有期徒刑陸年。
乙○○犯結夥攜帶兇器竊盜罪，各處如附表一所示之刑。主刑部
分應執行有期徒肆年陸月（各罪均諭知於刑之執行前，令入勞動
處所強制工作年）。
甲○○犯結夥攜帶兇器竊盜罪，各處如附表一所示之刑。主刑部
分應執行有期徒刑年拾月。
    犯罪事實
一、寅○○前因違反毒品危害防制條例案件，經臺灣嘉義地方法
    院以96年度嘉簡字第1659號判決判處有期徒刑3 月確定，已
    於96年12月14日易科罰金執行完畢。乙○○前因寄藏贓車並
    從事贓車解體之犯行，經臺灣高等法院高雄分院以97年度上
    易字第1030號判決判處應執行有期徒刑1 年6 月確定（尚未
    執行），猶均不知悔改，寅○○、乙○○與友人甲○○又共
    同基於意圖為自己不法所有之犯意聯絡，攜帶寅○○所有客
    觀上足供兇器使用之鋁棒、電動起子等器具，於如附表一所
    示之時間，由寅○○駕駛不知情之妹陳果杏所有車牌號碼19
    07-PL 號BMW 牌自小客車，載同乙○○及甲○○，行經如附
    表一所示之地點時，見如附表一所示蔡瑩螢等人所有之自小
    客車停放於路旁，認有機可乘，即由寅○○、乙○○分別持
    鋁棒、電動起子等工具下車，擊破窗戶玻璃後進入車內行竊
    （至附表一編號8 之部分，則係以螺絲起子拆卸竊取車牌）
    ，甲○○則留在車上負責把風接應，共同竊取如附表一所示
    之財物得手。
二、寅○○復與其他不詳姓名、年籍之成年男子共同基於意圖為
    自己不法所有之犯意聯絡，攜帶可擊破車窗客觀上足供兇器
    使用之不詳器具，在如附表二所示之地點，見如附表二所示
    戊○○、子○○所有之自用小客車停放於路旁，認有機可乘
    ，乃擊破該小客車之車窗進入車內行竊，而竊取如附表二所
    示之車內財物得手。
三、嗣於97年10月25日8 時25分許，警員循線前往雲林縣口湖鄉
    湖口村113 號旁車庫埋伏，當場查獲寅○○到案，並在該車
    庫內扣得寅○○所有如附表三所示供竊盜使用之物。
四、案經彰化縣警察局鹿港分局報請臺灣彰化地方法院檢察署檢
    察官偵查起訴。
    理  由
一、被告以外之人於審判外之陳述，雖不符前4 條之規定，而經
    當事人於審判程序同意作為證據，法院審酌該言詞陳述或書
    面陳述作成時之情況，認為適當者，亦得為證據；當事人、
    代理人或辯護人於法院調查證據時，知有第159條第1項不得
    為證據之情形，而未於言詞辯論終結前聲明異議者，視為有
    前項之同意，此觀刑事訴訟法第159條之5定有明文。本案下
    列引為證據之證人陳述及書證，被告均不爭執其證據能力，
    依上揭法條之規定，自均有證據能力，先予敘明。
二、認定事實所憑之證據及理由：
  (一)訊據被告寅○○、乙○○、甲○○3 人均坦承於附表一所示
    之時間，以附表一所示之方式竊取如附表一所示各被害人之
    財物，核與附表一所示各被害人於警詢中指述之失竊情節相
    符，而查獲之扣案贓物亦分別經被害人領回，有其等簽具之
    贓物認領保管單在卷可稽，至附表一編號2 之部分，另有路
    邊監視攝影器所拍得之竊盜經過畫面翻拍照片在卷可參，足
    認被告三人之自白與事實相符。此部分事證明確，被告犯行
    堪以認定。
  (二)另訊據被告寅○○失口否認有於附表二示之時、地竊取被害
    人戊○○、子○○之財物，惟被害人子○○、戊○○所有車
    輛音響遭竊之事實，業據被害人子○○於本院審理時具結證
    述在卷（本院98年5 月1 日審判筆錄參照），及經被害人戊○○於警詢時陳述在卷（97年度偵字第9730號卷宗第54頁參
    照），並有路邊監視攝影器所拍攝取得之行竊者、可疑作案
    車輛翻拍照片（附於同上偵查卷第55、56頁及第64頁）附卷
    可參。觀諸卷附監視攝影器所拍攝之竊嫌身影，其中一位與
    被告寅○○之身材、臉型特徵相符（按被告寅○○因罹患口
    腔癌，經手術治療後，其臉頰有凹陷之特徵)， 而戴帽、穿
    長袖外套之衣著打扮與被告寅○○行竊時之習慣相同（被告
    寅○○於警詢時自承：作案時因為怕遭辨識所以戴帽子，穿
    長袖外套是怕被玻璃割傷等語，見彰化縣警察局鹿港分局偵
    查卷宗第2 頁背面筆錄），至竊盜之手法（打破車窗入內竊
    取音響設備），亦與附表一所示之多件犯行相同，此外，在
    被害人子○○遭竊地點附近，則出現1 部與被告寅○○所慣
    用車號1907-PL 號車身相似之車輛（同上偵查卷第64頁照片
    參照），是認被害人子○○、戊○○失竊之物品，應係遭被
    告寅○○所竊取無訛，其所辯不足採信，被告寅○○此部分
    之犯行應堪以認定。至起訴書記載被告寅○○所為如附表二
    所示之犯行亦係結夥3 人以上竊盜，但依卷附監視攝影器所
    拍攝畫面，可看出尚另有其他共犯，而無法確認人數已達3
    人以上，爰不予認定為結夥3 人以上竊盜，附此敘明。
三、論罪科刑：
  (一)按刑法第321 條第1 項第3 款之攜帶兇器竊盜罪，只須行竊
    時攜帶之物可認為兇器者，即在加重處罰之列，所謂兇器指
    足以傷害人之生命、身體之器具而言，凡客觀上具有此種危
    險性即為已足，尤不以竊盜犯主觀上有以之行兇之意思為要
    件，查本案扣案之鋁棒、電動起子等物，客觀上足以傷害人
    之生命、身體，足資作為兇器使用；又刑法第321 條第1 項
    第4 款所謂「結夥3 人以上竊盜」，係指行竊之共同正犯有
    3 人以上而言，而依司法院大法院官會議釋字第109 號解釋
    ，如以自己共同犯罪之意思，事先同謀，而推由其中一部分
    人實施犯罪之行為者，均為共同正犯，故如3 人以上均以自
    己共同竊盜之意思，事先同謀，而推由其中一部分人下手行
    竊者，縱令其餘之人未下手行竊，在旁觀看把風，然把風當
    然亦屬分擔行為之一部，該3 人以上既均為行竊之共同正犯
    ，自仍應成立結夥3 人以上竊盜罪，此有最高法院73年度台
    上字第4981號、76年度台上字第6676號裁判足參。是核被告
    寅○○、乙○○、甲○○所為如附表一所示之犯行，均係犯
    刑法第321 條第1 項第3 、4 款之結夥3 人以上攜帶兇器竊
    盜罪。另被告寅○○所為如附表二所示之犯行，均係犯刑法
    第321 條第1 項第3 款之攜帶兇器竊盜罪。又被告寅○○前
    因違反毒品危害防制條例案件，經臺灣嘉義地方法院以96年
    度嘉簡字第1659號判決判處有期徒刑3 月確定，已於96年12
    月14日易科罰金執行完畢等情，有台灣高等法院被告全國前
    案紀錄表在卷可稽，其於有期徒刑執行完畢5 年內，再犯本
    件有期徒刑以上之各罪，均為累犯，應分別依法加重其刑。
    被告3 人所為如附表一、二所示之各犯行，犯意各別，行為
    互異，應分論併罰。爰審酌被告乙○○前已曾因寄藏贓車並
    從事贓車解體之犯行而為警查獲（業經臺灣高等法院高雄分
    院以97年度上易字第1030號判決判處應執行有期徒刑1 年6
    月確定），竟仍不知悔悟，在該案審理期間繼續實施本件犯
    行，而被告寅○○負責挑選作案對象，並駕車載同其餘2 名
    被告實施犯行（此業據被告3 人供承在卷），在犯罪計畫中
    擔任要角，惟僅坦承部分犯行，態度難認良好，暨被告乙○○、甲○○坦承犯行，另審酌被告3 人之智識程度、其犯行
    所造成之危害、素行等一切情狀，分別量處如主文所示之刑
    ，並定其應執行之刑，以示儆懲。
  (二)另按保安處分係針對受處分人將來之危險性所為之處置，以
    達教化、治療之目的，為刑罰之補充制度。我國現行刑法採
    刑罰與保安處分雙軌制，係在維持行為責任之刑罰原則下，
    為協助行為人再社會化之功能，以及改善行為人潛在之危險
    性格，期能達成根治犯罪原因、預防犯罪之特別目的。是保
    安處分中之強制工作，旨在對嚴重職業性犯罪及欠缺正確工
    作觀念或無正常工作因而犯罪者，強制其從事勞動，學習一
    技之長及正確之謀生觀念，使其日後重返社會，能適應社會
    生活。竊盜犯贓物犯保安處分條例第3 條第1 項、第2 條第
    4 項分別規定：「18歲以上之竊盜犯、贓物犯，有犯罪之習
    慣者，得於刑之執行前，令入勞動場所強制工作。」、「應
    執行之刑未達1 年以上者，不適用本條例。」授權法院「得
    」依具體情狀決定是否令有竊盜、贓物犯罪習慣之被告入勞
    動場所強制工作，而非「必」宣告之，即係本於保安處分應
    受比例原則之規範，使保安處分之宣告，與行為人所為行為
    之嚴重性、行為人所表現之危險性及對於行為人未來行為之
    期待性相當之意旨而制定，而由法院視行為人之危險性格，
    決定應否令入勞動處所強制工作，以達預防之目的（最高法
    院91年度臺上字第4625號判決意旨可資參照）。本院衡酌被
    告犯罪之動機、犯罪之情節（包含竊取次數、使用手段與竊
    得財物之價值）、對於未來行為之期待性，依憲法比例原則
    之規範，認被告乙○○於前案已因從事贓車解體之犯行遭查
    獲，竟仍於前案審理期間再犯本件多起汽車配件竊盜犯行，
    顯有犯罪之習慣，有必要強制其從事勞動，學習一技之長及
    正確之謀生觀念，且本院就被告乙○○部分所定之執行刑已
    達1 年以上，爰依竊盜犯贓物犯保安處分條例第3 條第1 項
    之規定，宣告被告林御丞應於各竊盜罪所處之刑執行前，令
    入勞動場所施以強制工作3 年。又宣告多數強制工作，期間
    相同者執行其一，保安處分執行法第4 條之1 第1 項第4 款
    、第1 款亦定有明文。是同一被告有宣告多數強制工作之情
    形時，應由執行檢察官依上開保安處分執行法規定擇一執行
    ，並無於判決內定應執行之保安處分之必要，併此敘明。至
    於被告寅○○因罹患口腔癌，謀生較為困難，而被告甲○○
    分擔之犯行則較為輕微，且參與之作案時間僅有兩日，是認
    量處被告寅○○、甲○○如主文所示之刑，已足收懲儆之效
    ，未達須以保安處分預防矯治之程度，尚無施以強制工作之
    必要，諒其服刑完畢後得以儘速投入社會正當工作，爰不併
    予宣告強制工作。
  (三)沒收：
    扣案如附表三所示之物，均係在被告寅○○所使用之車庫查
    獲，為被告寅○○所有之物，其與被告乙○○、甲○○因為
    怕作案時遭辨識所以戴帽子及眼鏡，穿長袖外套則是怕被玻
    璃割傷，業據被告寅○○供承在卷（彰化縣警察局鹿港分局
    偵查卷宗第2 頁背面筆錄參照），其餘工具則為供實施竊盜
    犯行使用等語（本院審理筆錄參照），爰依刑法第38條第1
    項第2 款之規定宣告沒收。至於扣案車號toyota車裝音響6
    部，馬自達冷氣控制開關1 台，車裝音響遙控器3 支、行動
    電話（含SIM 卡3 張）、公用電話IC卡2 張等物，則無法證
    明與被告等人實施竊盜犯行有直接相關，而扣案車牌號碼19
    07-PL 號自用小客車，係被告寅○○之妹陳果杏所有，並借
    予被告寅○○使用，業據陳果杏於警詢時供述在卷（97 年
    度偵字第9730號卷宗第109 頁參照），因非屬被告所有之物
    ，爰不予宣告沒收，均附此敘明。
據上論斷，應依刑事訴訟法第299 條第1 項前段，刑法第28條、
第321 條第3 款、第4 款、第47條第1 項前段、第38條第1 項第
2 款、第51條第5 款，竊盜犯贓物犯保安處分條例第3 條第1 項
、第4 條、第5 條第1 項前段，判決如主文。
本案經檢察官賴志盛到庭執行職務。
中    華    民    國    98    年    5     月    15    日
                  刑事第七庭      法  官  黃玉齡
以上正本證明與原本無異。
如不服本判決應於收受判決後十日內向本院提出上訴書狀，並應
敘述具體理由。其未敘述上訴理由者，應於上訴期間屆滿後二十
日內向本院補提理由書（均須按他造當事人之人數附繕本），切
勿逕送上級法院。
告訴人或被害人對於判決如有不服具備理由請求檢察官上訴者，
其上訴期間之計算係以檢察官收受判決正本之日期為準。
中    華    民    國    98    年    5     月    15    日
                                   書記官 黃鏽金
附錄論罪科刑法條：
中華民國刑法第321條
犯竊盜罪而有左列情形之一者，處 6 月以上、 5 年以下有期徒刑：
一、於夜間侵入住宅或有人居住之建築物、船艦或隱匿其內而犯之者。
二、毀越門扇、牆垣或其他安全設備而犯之者。
三、攜帶兇器而犯之者。
四、結夥三人以上而犯之者。
五、乘火災、水災或其他災害之際而犯之者。
六、在車站或埠頭而犯之者。
前項之未遂犯罰之。
【附表一】
 ┌──┬───┬────┬──────┬───────┬────────┬──────────────────┐
 │編號│被害人│犯罪時間│犯罪地點    │  竊盜之財物  │    相關卷證    │      宣告刑                        │
 ├──┼───┼────┼──────┼───────┼────────┼──────────────────┤
 │ 1  │蔡瑩螢│97年10月│台南市東區中│車牌號碼7198-U│證人即被害人蔡│寅○○處有期徒刑玖月，扣案如附表三所│
 │    │      │24日某時│華東路2 段  │M號自小客車內 │  瑩螢警詢證述（│示之物沒收。                        │
 │    │      │        │349 號前    │TOYOTA牌汽車音│  B 卷第70、71頁│乙○○處有期徒刑捌月，扣案如附表三所│
 │    │      │        │            │響1部         │  ）            │示之物沒收。並應於刑之執行前，令入勞│
 │    │      │        │            │              │贓物認領保管單│動處所強制工作年。                │
 │    │      │        │            │              │ （B卷第73頁）  │甲○○處有期徒刑柒月，扣案如附表三所│
 │    │      │        │            │              │                │示之物沒收。                        │
 ├──┼───┼────┼──────┼───────┼────────┼──────────────────┤
 │ 2  │辛○○│97年10月│台南市安平區│車牌號碼7789-K│證人即被害人林│寅○○處有期徒刑玖月，扣案如附表三所│
 │    │      │24日6 時│國平路552 巷│B號自小客車內 │  永奇警詢證述（│示之物沒收。                        │
 │    │      │30分許  │97號        │TOYOTA牌汽車音│  B卷第57頁）   │乙○○處有期徒刑捌月，扣案如附表三所│
 │    │      │        │            │響1部         │贓物認領保管單│示之物沒收。並應於刑之執行前，令入勞│
 │    │      │        │            │              │  （B卷第59頁） │動處所強制工作年。                │
 │    │      │        │            │              │監視錄影器翻拍│甲○○處有期徒刑柒月，扣案如附表三所│
 │    │      │        │            │              │  照片（B卷第60 │示之物沒收。                        │
 │    │      │        │            │              │  、61、66頁）  │                                    │
 ├──┼───┼────┼──────┼───────┼────────┼──────────────────┤
 │ 3  │辰○○│97年10月│台南縣歸仁鄉│車牌號碼2183-N│證人即被害人彭│寅○○處有期徒刑玖月，扣案如附表三所│
 │    │      │24日凌晨│中正北路2 段│Q號自小客車內 │  瀚瑭之警詢證述│示之物沒收。                        │
 │    │      │2 時至4 │154 號前    │TOYOTA牌汽車音│  （B卷第74頁） │乙○○處有期徒刑捌月，扣案如附表三所│
 │    │      │時間某時│            │響1部         │贓物認領保管單│示之物沒收。並應於刑之執行前，令入勞│
 │    │      │        │            │              │  （B卷第76頁） │動處所強制工作年。                │
 │    │      │        │            │              │                │甲○○處有期徒刑柒月，扣案如附表三所│
 │    │      │        │            │              │                │示之物沒收。                        │
 ├──┼───┼────┼──────┼───────┼────────┼──────────────────┤
 │ 4  │卯○○│97年10月│高雄縣湖內鄉│車牌號碼3110-W│證人即被害人陳│寅○○處有期徒刑玖月，扣案如附表三所│
 │    │      │24日某時│湖東村民生街│T號自小客車內 │  俊逸之警詢證述│示之物沒收。                        │
 │    │      │        │208 號旁    │TOYOTA牌汽車音│  （B卷第77頁） │乙○○處有期徒刑捌月，扣案如附表三所│
 │    │      │        │            │響1部         │贓物認領保管單│示之物沒收。並應於刑之執行前，令入勞│
 │    │      │        │            │              │  （B 卷第79頁）│動處所強制工作年。                │
 │    │      │        │            │              │                │甲○○處有期徒刑柒月，扣案如附表三所│
 │    │      │        │            │              │                │示之物沒收。                        │
 ├──┼───┼────┼──────┼───────┼────────┼──────────────────┤
 │ 5  │亥○○│97年10月│台南市○○路│車牌號碼6426- │證人即被害人蘇│寅○○處有期徒刑玖月，扣案如附表三所│
 │    │      │24日凌晨│4 段331 號前│WE號自小客車內│  厚源之警詢證述│示之物沒收。                        │
 │    │      │4 時許  │            │馬自達牌汽車音│ （B卷第80、81頁│乙○○處有期徒刑捌月，扣案如附表三所│
 │    │      │        │            │響1部         │  ）            │示之物沒收。並應於刑之執行前，令入勞│
 │    │      │        │            │              │贓物認領保管單│動處所強制工作年。                │
 │    │      │        │            │              │  （B 卷第83頁）│甲○○處有期徒刑柒月，扣案如附表三所│
 │    │      │        │            │              │  （警詢筆錄A31)│示之物沒收。                        │
 ├──┼───┼────┼──────┼───────┼────────┼──────────────────┤
 │ 6  │丙○○│97年10月│台南市安平區│車牌號碼1330- │證人即被害人王│寅○○處有期徒刑玖月，扣案如附表三所│
 │    │      │24日某時│怡平里建平11│TL號自小客車內│  儒崇之警詢證述│示之物沒收。                        │
 │    │      │        │街263 號前  │Sharperia牌汽 │ （B 卷第84頁） │乙○○處有期徒刑捌月，扣案如附表三所│
 │    │      │        │            │車音響1部     │贓物認領保管單│示之物沒收。並應於刑之執行前，令入勞│
 │    │      │        │            │              │  （B卷第86頁） │動處所強制工作年。                │
 │    │      │        │            │              │                │甲○○處有期徒刑柒月，扣案如附表三所│
 │    │      │        │            │              │                │示之物沒收。                        │
 ├──┼───┼────┼──────┼───────┼────────┼──────────────────┤
 │ 7  │戌○○│97年10月│台南市○○路│車牌號碼0999- │證人即被害人顏│寅○○處有期徒刑玖月，扣案如附表三所│
 │    │      │24日某時│5 段273 號前│SR號自小客車內│  志遠之警詢證述│示之物沒收。                        │
 │    │      │        │            │Panasonic牌汽 │ （B 卷第97、98 │乙○○處有期徒刑捌月，扣案如附表三所│
 │    │      │        │            │車音響1部     │  頁）          │示之物沒收。並應於刑之執行前，令入勞│
 │    │      │        │            │              │贓物認領保管單│動處所強制工作年。                │
 │    │      │        │            │              │  （B卷第100頁）│甲○○處有期徒刑柒月，扣案如附表三所│
 │    │      │        │            │              │                │示之物沒收。                        │
 ├──┼───┼────┼──────┼───────┼────────┼──────────────────┤
 │ 8  │未○○│97年10月│彰化縣田尾鄉│2558-UD號車牌2│證人即被害人詹│寅○○處有期徒刑捌月，扣案如附表三所│
 │    │      │25日某時│建平路1 段  │面            │  美雀之夫謝國森│示之物沒收。                        │
 │    │      │        │168 號      │              │  之警詢證述（B │乙○○處有期徒刑柒月，扣案如附表三所│
 │    │      │        │            │              │  卷第67、68頁）│示之物沒收。並應於刑之執行前，令入勞│
 │    │      │        │            │              │                │動處所強制工作年。                │
 │    │      │        │            │              │                │甲○○處有期徒刑陸月，扣案如附表三所│
 │    │      │        │            │              │                │示之物沒收。                        │
 ├──┼───┼────┼──────┼───────┼────────┼──────────────────┤
 │ 9  │癸○○│97年10月│台中縣烏日鄉│車牌號碼2628-U│證人即被害人林│寅○○處有期徒刑玖月，扣案如附表三所│
 │    │      │25日某時│烏日村中山路│F號自小客車內 │  淑玲證述（卷A │示之物沒收。                        │
 │    │      │        │2 段昌明巷17│Toyota牌汽車音│  第12、13頁）  │乙○○處有期徒刑捌月，扣案如附表三所│
 │    │      │        │號前        │響1部         │贓物認領保管單│示之物沒收。並應於刑之執行前，令入勞│
 │    │      │        │            │              │  （卷A第14頁） │動處所強制工作年。                │
 │    │      │        │            │              │                │甲○○處有期徒刑柒月，扣案如附表三所│
 │    │      │        │            │              │                │示之物沒收。                        │
 ├──┼───┼────┼──────┼───────┼────────┼──────────────────┤
 │ 10 │己○○│97年10月│彰化縣員林鎮│車牌號碼9653-S│證人即被害人吳│寅○○處有期徒刑玖月，扣案如附表三所│
 │    │      │25日某時│和平里中山路│W號自小客車內 │  麗鈴之警詢證述│示之物沒收。                        │
 │    │      │        │2 段131 巷8 │Radio牌汽車音 │  （卷A 第16、17│乙○○處有期徒刑捌月，扣案如附表三所│
 │    │      │        │號前        │響1部         │  頁）          │示之物沒收。並應於刑之執行前，令入勞│
 │    │      │        │            │              │贓物認領保管單│動處所強制工作年。                │
 │    │      │        │            │              │  （卷A第18頁） │甲○○處有期徒刑柒月，扣案如附表三所│
 │    │      │        │            │              │                │示之物沒收。                        │
 ├──┼───┼────┼──────┼───────┼────────┼──────────────────┤
 │ 11 │申○○│97年10月│彰化縣員林鎮│車牌號碼3396-U│證人即被害人劉│寅○○處有期徒刑玖月，扣案如附表三所│
 │    │      │25日某時│民生里中正路│E號自小客車內 │  秋香之警詢筆錄│示之物沒收。                        │
 │    │      │        │與永昌路口  │Toyota牌汽車音│ （卷A 第20、21 │乙○○處有期徒刑捌月，扣案如附表三所│
 │    │      │        │            │響1部         │   頁）         │示之物沒收。並應於刑之執行前，令入勞│
 │    │      │        │            │              │贓物認領保管單│動處所強制工作年。                │
 │    │      │        │            │              │  （卷A第22頁） │甲○○處有期徒刑柒月，扣案如附表三所│
 │    │      │        │            │              │                │示之物沒收。                        │
 ├──┼───┼────┼──────┼───────┼────────┼──────────────────┤
 │ 12 │午○○│97年10月│彰化縣員林鎮│車牌號碼1991-N│證人即被害人楊│寅○○處有期徒刑玖月，扣案如附表三所│
 │    │      │25日某時│和平里中山路│F號自小客車內 │  士鴻之警詢筆錄│示之物沒收。                        │
 │    │      │        │2 段131 巷48│Sharperia牌汽 │  （卷A第26頁） │乙○○處有期徒刑捌月，扣案如附表三所│
 │    │      │        │弄7 號      │車音響1部     │贓物認領保管單│示之物沒收。並應於刑之執行前，令入勞│
 │    │      │        │            │              │  （卷A26頁）   │動處所強制工作年。                │
 │    │      │        │            │              │                │甲○○處有期徒刑柒月，扣案如附表三所│
 │    │      │        │            │              │                │示之物沒收。                        │
 ├──┼───┼────┼──────┼───────┼────────┼──────────────────┤
 │ 13 │巳○○│97年10月│彰化縣員林鎮│車牌號碼4008-H│證人即被害人黃│寅○○處有期徒刑玖月，扣案如附表三所│
 │    │      │25日某時│三多57號前  │H號自小客車內 │  俊魁之警詢證述│示之物沒收。                        │
 │    │      │        │            │車音響1部     │  （B卷第87頁） │乙○○處有期徒刑捌月，扣案如附表三所│
 │    │      │        │            │              │贓物認領保管單│示之物沒收。並應於刑之執行前，令入勞│
 │    │      │        │            │              │  （B卷第89頁） │動處所強制工作年。                │
 │    │      │        │            │              │                │甲○○處有期徒刑柒月，扣案如附表三所│
 │    │      │        │            │              │                │示之物沒收。                        │
 ├──┼───┼────┼──────┼───────┼────────┼──────────────────┤
 │ 14 │丁○○│97年10月│台中市西屯區│車牌號碼0555-S│證人即被害人江│寅○○處有期徒刑玖月，扣案如附表三所│
 │    │      │25日某時│五權西六街70│F號自小客車內 │  鑑原之警詢證述│示之物沒收。                        │
 │    │      │        │號前        │Sharperia牌汽 │  （B卷第90頁） │乙○○處有期徒刑捌月，扣案如附表三所│
 │    │      │        │            │車音響1部     │贓物認領保管單│示之物沒收。並應於刑之執行前，令入勞│
 │    │      │        │            │              │  （B卷第92頁） │動處所強制工作年。                │
 │    │      │        │            │              │                │甲○○處有期徒刑柒月，扣案如附表三所│
 │    │      │        │            │              │                │示之物沒收。                        │
 ├──┼───┼────┼──────┼───────┼────────┼──────────────────┤
 │ 15 │壬○○│97年10月│台中市○○路│車牌號碼7635-L│證人即被害人林│寅○○處有期徒刑玖月，扣案如附表三所│
 │    │      │25日某時│102 號前    │J號自小客車內 │  松鎮之警詢證述│示之物沒收。                        │
 │    │      │        │            │Toyota牌汽車音│（B 卷第93、94頁│乙○○處有期徒刑捌月，扣案如附表三所│
 │    │      │        │            │響1部         │  ）            │示之物沒收。並應於刑之執行前，令入勞│
 │    │      │        │            │              │贓物認領保管單│動處所強制工作年。                │
 │    │      │        │            │              │  （B卷第96頁） │甲○○處有期徒刑柒月，扣案如附表三所│
 │    │      │        │            │              │                │示之物沒收。                        │
 ├──┼───┼────┼──────┼───────┼────────┼──────────────────┤
 │ 16 │丑○○│97年10月│彰化縣員林鎮│車牌號碼1877-T│證人即被害人莊│寅○○處有期徒刑玖月，扣案如附表三所│
 │    │      │25日某時│中山路1 段  │G號自小客車內 │  建宏之警詢證述│示之物沒收。                        │
 │    │      │        │190 號前    │Sharperia牌汽 │ （B 卷第101 、 │乙○○處有期徒刑捌月，扣案如附表三所│
 │    │      │        │            │車音響1部     │  102、145頁）  │示之物沒收。並應於刑之執行前，令入勞│
 │    │      │        │            │              │贓物認領保管單│動處所強制工作年。                │
 │    │      │        │            │              │  （B卷第103頁）│甲○○處有期徒刑柒月，扣案如附表三所│
 │    │      │        │            │              │                │示之物沒收。                        │
 ├──┼───┼────┼──────┼───────┼────────┼──────────────────┤
 │ 17 │酉○○│97年10月│台中縣沙鹿鎮│車牌號碼3826-K│證人即被害人蔣│寅○○處有期徒刑玖月，扣案如附表三所│
 │    │      │25日某時│星河路399 號│K號自小客車內 │  國瑞之警詢證述│示之物沒收。                        │
 │    │      │        │前          │Lexus牌汽車音 │ （B卷第104、105│乙○○處有期徒刑捌月，扣案如附表三所│
 │    │      │        │            │響1部         │   頁）         │示之物沒收。並應於刑之執行前，令入勞│
 │    │      │        │            │              │贓物認領保管單│動處所強制工作年。                │
 │    │      │        │            │              │  （B卷第107頁）│甲○○處有期徒刑柒月，扣案如附表三所│
 │    │      │        │            │              │                │示之物沒收。                        │
 ├──┼───┼────┼──────┼───────┼────────┼──────────────────┤
 │ 18 │庚○○│97年10月│台中市北屯區│車牌號碼7718-U│證人即被害人巫│寅○○處有期徒刑玖月，扣案如附表三所│
 │    │      │25日某時│平田里遼寧路│C號自小客車內 │  松軒之警詢證述│示之物沒收。                        │
 │    │      │        │1 段27號    │Toyota牌汽車音│ （B卷第108、109│乙○○處有期徒刑捌月，扣案如附表三所│
 │    │      │        │            │響1部         │   頁）         │示之物沒收。並應於刑之執行前，令入勞│
 │    │      │        │            │              │贓物物品保管單│動處所強制工作年。                │
 │    │      │        │            │              │  （B卷第110頁）│甲○○處有期徒刑柒月，扣案如附表三所│
 │    │      │        │            │              │                │示之物沒收。                        │
 └──┴───┴────┴──────┴───────┴────────┴──────────────────┘
 【附表二】
 ┌──┬───┬────┬──────┬───────┬────────┬──────────────────┐
 │編號│被害人│犯罪時間│犯罪地點    │竊得之財物    │  相關卷證      │       主  文                       │
 ├──┼───┼────┼──────┼───────┼────────┼──────────────────┤
 │ 1  │戊○○│97年10月│彰化縣鹿港鎮│車牌號碼8098-J│證人即被害人吳│寅○○處有期徒刑拾月，扣案如附表三所│
 │    │      │10 日 凌│鹿和路1 段  │W號自小客車內 │  亮慶之警證證述│示之物沒收。                        │
 │    │      │晨3 時56│261 巷20號前│Toyota牌汽車音│（B卷第54頁）   │                                    │
 │    │      │分許    │騎樓        │響1部         │監視攝影器所拍│                                    │
 │    │      │        │            │              │  攝畫面之翻拍照│                                    │
 │    │      │        │            │              │  片（B卷第55、5│                                    │
 │    │      │        │            │              │  6頁）         │                                    │
 ├──┼───┼────┼──────┼───────┼────────┼──────────────────┤
 │ 2  │子○○│97年9 月│彰化縣鹿港鎮│車牌號碼9671-P│證人即被害人施│寅○○處有期徒刑拾月，扣案如附表三所│
 │    │      │11 日3時│永安里東隆路│W號自小客車內 │  明輝於本院及警│示之物沒收。                        │
 │    │      │58分許  │186 號前    │Toyota牌汽車音│  詢時之證述（B │                                    │
 │    │      │        │            │響1部         │  卷第62、63頁）│                                    │
 │    │      │        │            │              │監視攝影器所拍│                                    │
 │    │      │        │            │              │  攝畫面之翻拍照│                                    │
 │    │      │        │            │              │  片（B卷第64頁 │                                    │
 │    │      │        │            │              │  ）            │                                    │
 └──┴───┴────┴──────┴───────┴────────┴──────────────────┘
【附表三】
 ┌───┬──────────────────────┐
 │編號  │  應沒收之物                                │
 ├───┼──────────────────────┤
 │   1  │作案工具1袋                                 │
 ├───┼──────────────────────┤
 │   2  │電動起子1支                                 │
 ├───┼──────────────────────┤
 │   3  │電動起子充電器1座                           │
 ├───┼──────────────────────┤
 │   4  │手套6只                                     │
 ├───┼──────────────────────┤
 │   5  │帽子6頂                                     │
 ├───┼──────────────────────┤
 │   6  │外套4件                                     │
 ├───┼──────────────────────┤
 │   7  │眼鏡3副                                     │
 ├───┼──────────────────────┤
 │   8  │童軍繩2條                                   │
 ├───┼──────────────────────┤
 │   9  │手電筒2支                                   │
 ├───┼──────────────────────┤
 │  10  │鋁棒1支                                     │
 └───┴──────────────────────┘


司法院資訊處製作；財團法人民間司法改革基金會備份。
